【裁判字號】    90,訴,1136
【裁判日期】    901128
【裁判案由】    毒品危害防制條例
【裁判全文】
臺灣臺北地方法院刑事判決                          九十年度訴字第一一三六號
    公  訴  人  臺灣臺北地方法院檢察署檢察官
    被      告  甲○○
右列被告因違反毒品危害防制條例案件，經檢察官提起公訴（九十年度毒偵字第一七
三四號），本院判決如左：
    主  文
甲○○連續施用第壹級毒品，累犯，處有期徒刑拾月。扣案海洛因壹包（淨重零點貳
玖公克，包裝重零點貳壹公克）沒收銷燬。扣案之針筒貳支、電子秤壹台均沒收。又
施用第貳級毒品，累犯，處有期徒刑捌月。扣案之安非他命壹包（淨重零點貳貳公克
，包裝重零點柒玖公克）、安非他命殘渣袋伍個均沒收銷燬。扣案之吸食器壹個、酒
精燈壹個、電子秤壹台均沒收。應執行有期徒刑壹年肆月。扣案海洛因壹包（淨重零
點貳玖公克，包裝重零點貳壹公克）、安非他命壹包（淨重零點貳貳公克，包裝重零
點柒玖公克）、安非他命殘渣袋伍個均沒收銷燬。扣案之針筒貳支、電子秤壹台、吸
食器壹個、酒精燈壹個均沒收。
    事  實
一、
（一）甲○○曾於民國八十四年間，因違反麻醉藥品管制條例及竊盜案件，經臺灣士
      林地方法院於同年三月二十四日以八十四年度訴字第二九三號判處違反麻醉藥
      品管制條例部分有期徒刑四月，竊盜部分有期徒刑一年四月，應執行有期徒刑
      一年六月確定，刑期起算日為八十五年三月二十七日，指揮書執行完畢日期為
      八十六年九月二十四日；又於八十五年間因違反麻醉藥品管制條例盜案件，經
      臺灣臺北地方法院於同年三月十九日以八十四年度易字第七三九六號判處有期
      徒刑六月，如易科罰金以銀元三百元折算一日確定，接續前案執行，刑期起算
      日為八十六年九月二十五日，指揮書執行完畢日期為八十七年二月一日；再於
      八十八年間因違反毒品危害防制條例案件，經臺灣士林地方法院於同年三月十
      七日以八十七年度訴字第八一七號判決有期徒刑八月確定，刑期起算日為同年
      五月十二日，指揮書執行完畢日期為八十九年二月三日，於翌日因執行完畢出
      監（公訴人誤載執行完畢日為八十九年二月四日）。
（二）詎甲○○不知悔改，於八十七年間，因施用毒品案件，經臺灣士林地方法院以
      八十七年度毒聲字第八三○號裁定送勒戒處所觀察、勒戒後，認無繼續施用毒
      品之傾向，由臺灣士林地方法院檢察署檢察官於同年十一月十一日以八十七年
      度偵字第九○五六、九八五三、九九七二、一○三二六號不起訴處分確定；另
      於八十八年間，因施用毒品案件，經臺灣士林地方法院於同年六月二日以八十
      八年度毒聲字第一○四五號裁定送勒戒處所觀察、勒戒後，認無繼續施用毒品
      之傾向，由臺灣士林地方法院檢察署檢察官於同年八月十二日以八十八年度偵
      緝字第四七四號不起訴處分確定。
（三）然甲○○仍不思悔過，分別基於施用第一級毒品海洛因、施用第二級毒品安非
      他命之概括犯意，自八十九年十月間某日起至九十年六月二十一日上午十時三
      十分許止，在臺北市○○○路一一九巷二之一號五樓住處，連續多次施用海洛
      因、安非他命。嗣於九十年六月二十一日下午三時三十分許，在上開住處為警
      查獲，並扣得其所有海洛因一包（淨重零點二九公克，包裝重零點二一公克。
      公訴人誤載為重零點三公克）、安非他命一包（淨重零點二二公克，包裝重零
      點七九公克。公訴人誤載為重零點二公克）、安非他命殘渣袋五個、供施用海
      洛因用之針筒二支、供施用安非他命用之吸食器一個、酒精燈一個，及供秤海
      洛因、安非他命重量用之電子秤一台。再經臺灣臺北地方法院於同年六月二十
      二日以九十年度毒聲字第一四一一號裁定令入戒治處所施以強制戒治一年，現
      於臺灣臺北戒治所執行強制戒治中。
二、案經臺北市政府警察局刑事警察大隊報請臺灣臺北地方法院檢察署檢察官偵查起
    訴。
    理  由
一、右揭事實業據被告甲○○坦承不諱（見偵查卷第五至八頁之偵訊調查筆錄，第十
    九頁之偵問筆錄。本院卷第三十二頁之審判筆錄），且被告尿液經送檢驗後有嗎
    啡、甲基安非他命之陽性反應，此有臺北市立療養院九十年七月二日煙毒尿液檢
    驗報告書、臺北市政府警察局刑事警察大隊毒品案件尿液委驗單存根、法務部調
    查局（90）陸（一）字第九○○五七四四八號檢驗通知書附卷（見偵查卷第四十
    二至四十三、五十頁）及被告所有之海洛因一包（淨重零點二九公克，包裝重零
    點二一公克）、安非他命一包（淨重零點二二公克，包裝重零點七九公克）、安
    非他命殘渣袋五個、供施用海洛因用之針筒二支、供施用安非他命用之吸食器一
    個、酒精燈一個，及供秤海洛因、安非他命重量用之電子秤一台扣案可稽。而扣
    案之海洛因、安非他命經法務部調查局以化學呈色法、氣相層質譜儀分析法檢驗
    結果，含海洛因、甲基安非他命成分，此有法務部調查局（90）陸（一）字第九
    ○○五七四五○號、（90）陸（一）字第九○一七九二三五號鑑定通知書附卷足
    憑（見偵查卷第五十三至五十四頁）。此外，並有臺灣士林地方法院檢察署檢察
    官八十七年度偵字第九○五六、九八五三、九九七二、一○三二六號、八十八年
    度偵緝字第四七四號不起訴處分書、臺灣高等法院被告全國前案紀錄表、臺灣高
    等法院檢察署刑案紀錄簡覆表在卷足憑（見偵查卷第二十一至二十二頁。本院卷
    第四至十三、十九至二十七頁）。故事證明確，被告犯行堪以認定。
二、被告前曾為警二次查獲施用毒品犯行，經觀察勒戒認無繼續施用傾向，獲不起訴
    處分，而本件施用海洛因、安非他命犯行，係第三度為警查獲，核其所為，係犯
    毒品危害防制條例第十條第一項之施用第一級毒品罪及同條第二項之施用第二級
    毒品罪。至其持有海洛因、安非他命之低度行為為施用之高度行為所吸收，不另
    論罪。其先後多次施用海洛因、安非他命犯行，時間緊接，犯罪構成要件相同，
    顯係基於概括犯意為之，均為連續犯，各依刑法第五十六條規定，以一罪論，並
    加重其刑。被告所犯上述二罪，犯意各別，罪名互異，應予分論併罰。查被告曾
    於八十四年間，因違反麻醉藥品管制條例及竊盜案件，經臺灣士林地方法院於同
    年三月二十四日以八十四年度訴字第二九三號判處違反麻醉藥品管制條例部分有
    期徒刑四月，竊盜部分有期徒刑一年四月，應執行有期徒刑一年六月確定，刑期
    起算日為八十五年三月二十七日，指揮書執行完畢日期為八十六年九月二十四日
    ；又於八十五年間因違反麻醉藥品管制條例盜案件，經臺灣臺北地方法院於同年
    三月十九日以八十四年度易字第七三九六號判處有期徒刑六月，如易科罰金以銀
    元三百元折算一日確定，接續前案執行，刑期起算日為八十六年九月二十五日，
    指揮書執行完畢日期為八十七年二月一日；再於八十八年間因違反毒品危害防制
    條例案件，經臺灣士林地方法院於同年三月十七日以八十七年度訴字第八一七號
    判決有期徒刑八月確定，刑期起算日為同年五月十二日，指揮書執行完畢日期為
    八十九年二月三日，於翌日因執行完畢出監，此有臺灣高等法院檢察署刑案紀錄
    簡覆表在卷可按（見本院卷第十九至二十七頁），被告五年內再犯有期徒刑以上
    之前開二罪，均為累犯，各依法遞加重其刑。爰審酌被告因吸用毒品觸法，經警
    查獲後仍不斷然戒絕，隨即再犯，顯未因前所受觀察勒戒處分而決心改過，惟念
    被告本件施用毒品之時間長短、次數多寡、所生危害係僅屬藥物自殘，尚未嚴重
    破壞社會秩序或侵害他人法益，及犯後坦承犯行等情，量處如主文所示之刑，並
    定其應執行之刑。又查獲之毒品，不問屬於犯人與否，均沒收銷燬之，毒品危害
    防制條例第十八條第一項前段定有明文，是扣案之海洛因一包（淨重零點二九公
    克，包裝重零點二一公克）、安非他命一包（淨重零點二二公克，包裝重零點七
    九公克）、安非他命殘渣袋五個應予沒收銷燬。另扣案之針筒二支係被告所有、
    供施用海洛因之用，吸食器一個、酒精燈一個係被告所有、供施用安非他命之用
    ，並非專供施用毒品之器具，而係供犯罪所用之物；又電子秤一台係被告所有、
    供秤海洛因、安非他命重量之用，此經被告供承甚明（見偵查卷第六至七頁之偵
    訊調查筆錄），爰依刑法第三十八條第一項第二款規定宣告沒收之。
三、另被告自八十九年十月間某日起至九十年六月十八日止即有連續施用安非他命之
    犯行，雖未經公訴人起訴，惟此部分與前開連續施用安非他命之有罪部分有連續
    犯之裁判上一罪關係，為起訴效力所及，本院自應併予審理。
據上論斷，應依刑事訴訟法第二百九十九條第一項前段，毒品危害防制條例第十條第
一項、第二項、第十八條第一項前段，刑法第十一條前段、第五十六條、第五十一條
第五款、第四十七條、第三十八條第一項第二款，判決如主文。
本案經檢察官陳佳秀到庭執行職務
中      華      民      國    九十      年     十一     月    二十八    日
                                         臺灣臺北地方法院刑事第一庭
                                             法  官  蔡惠如
右正本證明與原本無異。
如不服本判決，應於判決送達後十日內，向本院提出上訴狀。
                                             書記官  彭雅慧
中    華    民    國      九十        年     十一      月     三十     日
參考法條：
毒品危害防制條例第十條
施用第一級毒品者，處六月以上五年以下有期徒刑。
施用第二級毒品者，處三年以下有期徒刑。


司法院資訊處製作；財團法人民間司法改革基金會備份。
